Inventaris van het archief van de Open Universiteit te Heerlen, (1977) 1981-1993
Nationaal Archief, Den Haag
- Stukken van algemene aard, A
  - Publicaties, A.4
    - Publicaties, rapporten Onderzoek en Evaluatie, A.4.3
      - Rapport 'Studiesucces bij de Open Universiteit 1984-1990 -Resultaten per cursusinschrijving, per cohorte studenten, per leerstofgebied en geslacht' van de afdeling onderzoek en evaluatie., 1990 juni; 664
      - Rapport 'Gebruik en waardering van (initiële) begeleiding door OU-studenten -Eindrapport van een onderzoek, 1989/1990' van de afdeling onderzoek en evaluatie., 1990 oktober; 665
      - 'Afstuderen bij Tw, wensen en verwachtingen', rapport opgesteld door de afdelingen technische wetenschappen en onderzoek en evaluatie., 1991 mei; 666
      - Rapport 'Meningen van OU-studenten, 1991: studielast, kwaliteit en openheid Rapport-1' van de afdeling MB/ onderzoek en evaluatie, jaarlijks onderzoek., 1991 juni; 667
      - Rapport 'Evaluatie toetsservicesysteem Open Universiteit -De gevolgen van SYS voor het studiegedrag van studenten' van de afdeling MB/ onderzoek en evaluatie., 1991 augustus; 668
      - Rapport 'Bekendheid en beeldvorming Open Universiteit, medio 1991' van de afdeling onderzoek en evaluatie., 1991 september; 669
      - Rapport 'Omgaan met de openheid van de open universiteit - Een onderzoek naar de wijze waarop studenten structuur aanbrengen in de studietijd' naar aanleiding van het jaarlijks onderwijs onderzoek van de afdeling MB/ onderzoek en evaluatie., 1991 oktober; 670
      - Rapport 'Studentenstatistiek Open Universiteit, 1991 aanvullend deel 1: Gegevens over studenten en cursussen Bedrijfs- en Bestuurswetenschappen Studentenstatistiek-rapport 15-I' van de afdeling onderzoek en evaluatie., 1992 juni; 671
      - Rapport 'Studentenstatistiek Open Universiteit, 1991 aanvullend deel 2: Gegevens over studenten en cursussen Cultuurwetenschappen Studentenstatistiek-rapport 15-II' van de afdeling onderzoek en evaluatie., 1992 juni; 672
      - Rapport 'Studentenstatistiek Open Universiteit, 1991 aanvullend deel 3: Gegevens over studenten en cursussen Economische wetenschappen Studentenstatistiek-rapport 15-III' van de afdeling onderzoek en evaluatie., 1992 juni; 673
      - Rapport 'Studentenstatistiek Open Universiteit, 1991 aanvullend deel 4: Gegevens over studenten en cursussen Natuurwetenschappen Studentenstatistiek-rapport 15-IV' van de afdeling onderzoek en evaluatie., 1992 juni; 674
      - Rapport 'Studentenstatistiek Open Universiteit, 1991 aanvullend deel 5: Gegevens over studenten en cursussen Rechtswetenschappen Studentenstatistiek-rapport 15-V' van de afdeling onderzoek en evaluatie., 1992 juni; 675
      - Rapport 'Studentenstatistiek Open Universiteit, 1991 aanvullend deel 6: Gegevens over studenten en cursussen Sociale wetenschappen Studentenstatistiek-rapport 15-VI' van de afdeling onderzoek en evaluatie., 1992 juni; 676
      - Rapport 'Studentenstatistiek Open Universiteit, 1991 aanvullend deel 7: Gegevens over studenten en cursussen Technische wetenschappen Studentenstatistiek-rapport 15-VII' van de afdeling onderzoek en evaluatie., 1992 juni; 677
      - Rapport 'Studentenstatistiek Open Universiteit, 1991 algemeen deel: Inschrijvingen, kenmerken en studieresultaten over de gehele OU' van de afdeling onderzoek en evaluatie, jaarlijks onderzoek., 1992 juni; 678
      - Rapport 'Oordelen van studenten over cursuskwaliteit en studielast' 1992 I van de afdeling onderzoek en evaluatie, jaarlijks onderzoek., 1992 augustus; 679
      - Rapport 'Informatie over informatie - Gebruik en waardering informatievoorziening en enkele andere studiefaciliteiten' 1992 II van de afdeling onderzoek en evaluatie, jaarlijks onderzoek., 1992 september; 680
      - Rapport 'Instroom van vrouwen bij de Nederlandse Open Universiteit' van de afdeling onderzoek en evaluatie., 1992; 681
      - 'Didactische hulpmiddelen in OU-cursussen -Meetproblemen, gebruik en waardering -rapport 1992 III', rapport opgesteld door de afdeling onderzoek en evaluatie, jaarlijks onderzoek., 1992 oktober; 682
      - Rapport 'Studeren op vals plat -Kritische kanttekeningen van studenten bij de Ou-studie -rapport 1992 IV' van de afdeling onderzoek en evaluatie, jaarlijks onderzoek., 1992 oktober; 683
      - Rapport 'Studiemotieven en tevredenheid over de opbrengsten van de studie' van de afdeling onderzoek en evaluatie, jaarlijks onderzoek., 1993 maart; 684
      - Rapport 'Effecten van de OU-studie' van de afdeling onderzoek en evaluatie, jaarlijks onderzoek., 1993 juni; 685
      - Rapport 'Studentenstatistiek Open Universiteit, 1992 algemeen deel: Inschrijvingen, kenmerken en studieresultaten over gehele Ou -rapport 16' van de afdeling onderzoek en evaluatie., 1993 juni; 686
      - Rapport 'Behoefte aan trajectbegeleiding' van de afdeling onderzoek en evaluatie, jaarlijks onderzoek., 1993 september; 687
      - 'Eerste evaluatie van de basiscursus recht', rapport opgesteld door het stafbureau onderzoek en evaluatie., z.d.; 688
    - Publicaties, rapporten Centrum voor Onderwijskundige Produktie COP, A.4.4
      - Rapport 'Onderwijskundige aspecten van cursusontwikkeling van de Open Universiteit'., 1987; 689
      - Stuk 'Onderwijskundige aspecten van cursusontwikkeling van de Open Universiteit' van het Centrum voor Onderwijskundige Produktie (COP)., 1987 november; 690
      - Stuk 'Een cursus ontwikkelen volgens het leereenheden cursusmodel van de Open Universiteit' van het Centrum voor Onderwijskundige Produktie (COP)., 1988 juli; 691
      - Rapport 'Over het ontwerp van interactieve computerprogramma's en user-interfacing in het bijzonder'., 1989 oktober; 692
      - Rapport 'Evaluatie van het gebruik van elektronische media in 11 cursussen van de Open Universiteit' van het Centrum voor Onderwijskundige Produktie (COP)., 1990 juni; 693
      - Rapport 'Elaboratietheorie en assimilatietheorie als theoretische bouwstenen voor de onderwijskundige praktijk van de COP?'., 1991; 694
      - Rapport 'Wie een student op wil bellen, moet meer dan tot tien kunnen tellen -Eindrapport van de telefoontraining voor de begeleiders van de Open Universiteit'., 1991 januari; 695
      - Rapport 'Studielast onder de loep' van het centrum voor onderwijskundige produktie (COP)., 1992; 696
  - Documentatie, A.5
    - Knipselkranten, verzameld door de afdeling externe betrekkingen., 1982-1993; 697-713; 17 omslagen
      Het betreft gecopieerde krantenartikelen uit landelijke en regionale dagbladen met betrekking tot de Open Universiteit in de Provincie Limburg, die samengevoegd zijn tot een 'krant'
      - nrs. 1-15, 1982, 697
      - nrs. 16-34, 1982, 698
      - nrs. 35-49, 1983, 699
      - nrs. 50-66, 1983, 700
      - nrs. 1-18, 1984, 701
      - nrs. 19-57, 1984, 702
      - nrs. 1-26, 1985, 703
      - nrs. 27-57, 1985, 704
      - nrs. 1-22, 1986, 705
      - nrs. 23-39, 1986, 706
      - nrs. 1-9, 1987, 707
      - nrs. 11-13, 15-26, 1987, 708
      - nrs. 1-19, 21-31, 1988, 709
      - nrs 1-35, 38+40, 1989, 710
      - nrs. 1-2, 4-23, 1991, 711
      - nrs. 1-3, 5-17, 1992, 712
      - nrs. 1, 3-17, 1993, 713
    - Krantenknipsels, verzameld door het bureau bibliotheek en documentatie., 1980-1990; 714-721; 8 omslagen
      Het betreft krantenknipsels uit landelijke en regionale dagbladen met betrekking tot de Open Universiteit in de Provincie Limburg
      - 1980-1981, 714
      - 1984, 715
      - 1985, 716
      - 1986, 717
      - 1987, 718
      - 1988, 719
      - 1989, 720
      - 1990, 721
- Stukken over afzonderlijke onderwerpen, B
  - Organisatie, B.1
    - Voorbereiding, totstandkoming en oprichting, B.1.01
      Aanloopfase tot de daadwerkelijke oprichting van de Open Universiteit te Heerlen, waaronder stukken van de Commissie Voorbereiding Ou. Op 26 september 1984 vond de officiële opening plaats van de Open Universiteit te Heerlen met als eregasten koningin Beatrix en drs. W.J. Deetman, minister van Onderwijs en Wetenschappen
      - Engelstalige publicaties van meerdere auteurs over een Open Universiteit in Nederland., 1979; 722
        Enkele stukken z.d.
      - Stuk betreffende boek 'De open universiteit in discussie - verslag van het OTO-congres 'Open Universiteit in Nederland' van Studiecentrum OTO'., 1979 november; 723
        Studiecentrum OTO is opgericht door de Academische Raad en de HBO-Raad als zelfstandig adviesorgaan met betrekking tot beleid en beleidsvorming op het gebied van het tertiair onderwijs
      - 'Open Universiteit voorstel - Activiteiten ten behoeve van de start voor het functioneren van en plannen door het College van Bestuur', offerte met planning opgesteld ten behoeve van de Start-Up fase van de Open Universiteit te Heerlen., 1981; 724
      - 'Rapport van het College van Bestuur van de Open Universiteit Nederland: Uitgangspunten voor en verdere uitwerking van het informatieverwerkingsconcept Open Universiteit - Nederland' (interimrapport van de Werkgroep Automatisering)'., 1981; 725
      - Correspondentie van de Open Universiteit met de Nederlandse Omroep Stichting (NOS) met betrekking tot de vereniging 'Federatie voor Educatieve/ instructieve Omroep', die zich bezig houdt met zendtijd voor het onderwijs., 1981-1982; 726
      - Memorandum 'Het ontwerpen van lessen en de stijl van het huis' van het Bureau Onderzoek van Onderwijs van de Rijksuniversitieit Leiden voor de Open Universiteit., 1981; 727
      - Stukken betreffende de samenwerking tussen de Stichting Film en Wetenschap, Stichting Teleac en de Stichting Opbouw Open Universiteit., 1981-1983; 728
      - Werkconferenties Open Universiteit met betrekking tot formatie en programma., 1981-1982; 729
      - Stuk betreffende de brochure 'Een open universiteit in Nederland' ten tijde van de opbouwfase., 1981 augustus; 730
      - Stuk 'Advies over de plaats in het geheel van educatieve voorzieningen' van de harmonisatieraad welzijnsbeleid (HRWB) in het kader van het voorontwerp op de Wet op de Open Universiteit., 1981 oktober; 731
      - Stuk 'Planning te starten werving en selectie Open Universiteit tot medio april 1982', inclusief notulen van Vierkant II-vergaderingen 1982 februari-november, eindrapportage en terugblik., 1981 december-1982 november; 732
      - Besprekingen tussen het College van Bestuur van de Open Universiteit inzake het dag- en avondonderwijs, met bijlagen., 1982; 733
      - Brief van de Vereniging van besturen van avondscholen en avondscholengemeenschappen in Nederland (VAN) aan het College van Bestuur van de Open Universiteit met betrekking tot het resumé contacten., 1982; 734
      - Correspondentie tussen de BBC en de Open Universiteit in het kader van 'The computer literacy project'., 1982; 735
      - Ingekomen stukken en circulaires van het Ministerie van Onderwijs en Wetenschappen aan het College van Bestuur inzake de oprichting van de Open Universiteit., 1982; 736
      - Offerte van de Start-Up fase van de Open Universiteit te Heerlen., 1982; 737
      - Stuk betreffende opdrachtformuleringen voor het College van Bestuur met betrekking tot de opzet van de afdeling beleidsvoorbereiding., 1982; 738
      - Stukken betreffende de beleidswerkgroep 'Basisoverzicht Informatica' van de Open Universiteit., 1982; 739
      - Stukken betreffende de oprichting en vormgeving van de afdeling Onderwijs., 1982-1983; 740
      - Stukken van de voordrachten bij presentatiebijeenkomsten van de Open Universiteit., 1982; 741
      - Uitgaande correspondentie van het College van Bestuur van de Open Universiteit over de oprichting., 1982; 742
      - 'Verdeling takenpakketten voor het opzetten van de Ou', :Macroplan voor de Start Up van de Ou te Heerlen' en 'Administratief systeem voor projectbeheersing onder systems management', rapporten opgesteld in het kader van werkzaamheden ten behoeve van de Start-Up fase van de Open Universiteit te Heerlen., 1982 januari-mei; 743
      - Stukken over de introductiedagen van 5-8 april 1982 aan de Open Universiteit te Milton Keynes, Groot-Brittanië en te Vaalsbroek georganiseerd door het College van Bestuur., 1982-1983; 744
      - Stuk 'Open Universiteit-Systeem en Apparatuur beleid', eerste versie 17 september 1982., 745
      - Stukken van de werkgroep 'Opbouw organisatie afdeling onderwijs'., 1982 november-1984 januari; 746
      - Ingekomen stukken en circulaires van het Ministerie van Onderwijs en Wetenschappenover aan het College van Bestuur inzake de oprichting en ontwikkeling van de Open Universiteit., 1983; 747
      - Stukken betreffende de bepaling van de doelgroepen binnen de volwasseneneducatie van de Open Universiteit., 1983; 748
      - Stukken betreffende de totstandkoming van de afdeling 'Studievoorlichting en -advisering'., 1983-1984; 749
        Wordt ook 'ONVA' genoemd
      - Stukken van het College van Bestuur in het kader van de ministeriële beleidsnotitie 'Advies en Overlegstructuur hoger onderwijs'., 1983-1984; 750
      - Rapport 'Oriënterende beschrijving studievoortgang' van de afdeling Opleiding en Informatie van de Open Universiteit, 29 maart 1983, inclusief besprekingsverslag d.d. 29-08-1983., 1983 maart -augustus; 751
      - 'Kort schriftelijk verslag van een studiereis door Brouwer en Claessen aan de Fernuniversität in Oostenrijk van 3 tot en met 7 mei 1983'., 1983 mei; 752
      - Notulen van de vergaderingen van het College van Bestuur met het Ministerie van Onderwijs en Wetenschappen., 1983 juni-september; 753
      - Verslagen van de besprekingen tussen het Ministerie van Onderwijs en Wetenschappen en het College van Bestuur op 24 juni en 12 juli 1983., 1983 juni-augustus; 754
      - Rapporten 'Hoe open is de Open Universiteit' en 'Hoe ver 'dicht' moet de Open Universiteit', met bijlagen., 1983 augustus-november; 755
      - Ingekomen stukken en circulaires van het Ministerie van Onderwijs en Wetenschappenover aan het College van Bestuur inzake de oprichting van de Open Universiteit., 1984; 756
      - Evaluatierapport 'Respons op de journaaluitzending 'Open Universiteit' d.d. 6 januari 1984' 17 januari 1984., 1984 januari 17; 757
      - Stuk 'Uitleg magazine -Open Universiteit' van het ministerie van onderwijs en wetenschappen., 1984 april 13; 758
        Tijdschrift
      - Stuk 'Open hoger onderwijs -advies tot oprichting van een Open Universiteit' van de Commissie Ontwikkeling Hoger Onderwijs., 1986 mei; 759
        Boek
      - Notulen van de Commissie Voorbereiding Open Universiteit van de gesprekken met de PTT over de stuurgroep 'viewdata' in het kader van het publiceren van informatie op teletekst., 1978-1979; 760
      - Notulen van de Commissie Voorbereiding Open Universiteit van de gesprekken met de NOS-Commissie Instructieve Omroep (CIO) over het verkrijgen van zendtijd voor de Ou., 1978-1980; 761
      - Stuk 'Onderwijsmiddelen van de Open Universiteit: functies en kosten' advies uitgebracht aan de Commissie Voorbereiding OU door het Bureau Onderzoek van Onderwijs van de Rijksuniversiteit te Leiden., 1979; 762
      - Notulen van de vergadering van de commissie van de voorbereiding van de Open Universiteit., 1981 september 8; 763
      - Rapport 'Kostenbeheersing en kostenbewaking bij de Open Universiteit' voor het College van Bestuur van de Stichting Opbouw Open Universiteit., 1982; 764
      - Agenda's en notulen van de vergaderingen van het College van Bestuur met alle afdelingen in het kader van voortgangsbesprekingen, met bijlagen., 1983; 765
        Hiaat oktober-november
      - Agenda's en notulen van de vergaderingen van het College van Bestuur met alle afdelingen in het kader van voortgangsbesprekingen, met bijlagen., 1984 januari-maart; 766
      - Agenda's en notulen van de vergaderingen van de Werkgroep Open Universiteit Statuut (WOUS), met bijlagen., 1982-1986; 767-768; 2 omslagen
        - 1982-1983, 767
        - 1984-1986, 768
      - Stuk betreffende 'Antwoord op de reacties naar aanleiding van het rapport 'De Open Universiteit in grote lijnen' ' van de Open Universiteit., z.d.; 769
    - Organisatie, inrichting en ontwikkeling, B.1.02
      - Stukken betreffende de feestelijke opening van de Open Universiteit te Heerlen., 1984 maart-november; 770
      - Stukken betreffende de feestelijke opening van de Open Universiteit te Heerlen; programmaboekje van het bezoek van koningin Beatrix., 1984 maart-november; 771
      - Rapport 'De Open Universiteit anno 1985 (artikel aangeboden aan de Gids Volwasseneneducatie)' van het stafbureau onderzoek en evaluatie., 1985 augustus; 772
      - Interim-rapport 'De Open Universiteit in grote lijnen' van de commissie voorbereiding Open Universiteit., 1987 november; 773
      - Stukken betreffende de concept begroting 1990 van de bestuursraad in het kader van materiële en personele ondersteuning van de Vereniging Vrienden van de Ou en de Stichting Open Universiteitsfonds., 1989-1990; 774
        Beide rechtspersonen zijn ter ere van het lustrum van de Open Universiteit opgericht
      - Stuk 'Strategisch meerjarenplan Open Universiteit 1991-1994'., 1990; 775
      - Stuk 'De strategische kaders van de Ou - Verslag van de voorjaarsdiscussie te Lanaken' van de afdeling personeelszaken., 1993; 776
    - Wetgeving, B.1.03
      - Nota 'Open Universiteiten in Nederland' van de Tweede Kamer der Staten-Generaal, zitting 1978-1979., 777
      - Voorontwerp van de Wet op de Open Universiteit., 1981 juni 16; 778
      - Stukken betreffende de Wet op de Open Universiteit: wetteksten., 1984; 779
      - Stukken 'Bepalingen met betrekking tot het hoger onderwijs en wetenschappelijk onderzoek (Wet op het hoger onderwijs en wetenschappelijk onderzoek)' van de Tweede Kamer der Staten-Generaal (21073, nr. 1-11, bijlagen ABC)., 1989-1991; 780
      - Stuk betreffende de tekst van de Wet hoger onderwijs en wetenschappelijk onderzoek (WHW) van het Ministerie van Onderwijs en Wetenschappen., 1990-1991; 781
      - Stukken 'Bepalingen met betrekking tot het hoger onderwijs en wetenschappelijk onderzoek (Wet op het hoger onderwijs en wetenschappelijk onderzoek)' van de Tweede Kamer der Staten-Generaal, wetswijzigingen (21073, nr. 14-19, 21-136)., 1990-1991; 782
      - Stukken 'Bepalingen met betrekking tot het hoger onderwijs en wetenschappelijk onderzoek (Wet op het hoger onderwijs en wetenschappelijk onderzoek)' van de Tweede Kamer der Staten-Generaal; gewijzigd voorstel van wet., 1991-1992; 783
    - Bestuur, B.1.04
      - Rapport 'Functionering en functies eerste echelon onder het College van Bestuur van de Open Universiteit'., 1981; 784
      - Stuk betreffende de toespraak van de installatie van de Stichtingsraad van de Open Universiteit., 1981; 785
      - Stukken met betrekking tot het functioneren van het College van Bestuur., 1982; 786
      - Stuk met betrekking tot een uitnodiging voor de plechtige bijeenkomst ter installatie van de Stichtingsraad en van het College van Bestuur en de officiële opening van het hoofdgebouw van de Open Universiteit., 1982; 787
    - Samenwerking, B.1.05
      - Notulen van het gesprek van de Nederlandse minister van Onderwijs en Wetenschappen met de Belgische minister over de ontwikkeling van een gezamenlijke Nederlandstalige Open Universiteit., 1980; 788
      - Samenwerking met de Open University te Milton Keynes, Groot-Brittannië; bezoeksverslagen, met bijlagen., 1981-1984; 789
      - Agenda's en notulen van de overlegvergaderingen van de werkgroep 'Samenwerking Open Universiteit en de Nederlandse Omroep Stichting (NOS)'., 1982 juni-1983 februari; 790
      - Ingekomen en uitgegane correspondentie met diverse onderwijsinstellingen van het College van Bestuur van de Open Universiteit in het kader van samenwerking met betrekking tot volwasseneneducatie., 1982-1983; 791
      - Samenwerking met buitenlandse opleidingsinstituten; correspondentie tussen de Open Universiteit Heerlen en de Open Universiteiten van Antwerpen te België, Glasgow te Schotland en Bangkok te Thailand en met de universiteiten Athabasca te Canada, Madrid te Spanje en Hagen te Duitsland., 1982-1984; 792
      - Stukken betreffende de samenwerking tussen de Open Universiteit en diverse avondscholen in verband met het aansluiten van kennis en vooropleiding van aspirant-studenten op de voorgenomen studie(s), ook 'Deficiënties' genoemd., 1982-1984; 793
      - Stukken van voordrachten van het College van Bestuur voor de presentatiebijeenkomsten ter voorbereiding op de samenwerking met de Open Universiteit te Milton Keynes, Groot-Brittannië., 1982-1983; 794
      - Uitgegane correspondentie met diverse stichtingen van het College van Bestuur van de Open Universiteit in het kader van samenwerking met betrekking tot volwasseneneducatie., 1982-1983; 795
      - Studiegids 'Guide for applicants for 1984 B.A. Degree Courses' van de Open University, Walton Hall, Milton Keynes., 1983-1984; 796
      - Stukken betreffende de samenwerkingsovereenkomst tussen de Open Universiteit en de Nederlandse Omroepstichting (NOS)., 1983; 797
      - Stuk 'Bayswater Blues -Een reisverslag van het bezoek aan de Britse Open University'., 1985; 798
      - Rapport 'Van contacten naar contracten -procedure en financiële kaders' van de taakgroep contracten., 1986 april; 799
      - Stukken betreffende de overeenkomst inzake de samenwerking tussen de Vlaamse universiteiten, universitaire instellingen en het Studiecentrum Open Hoger Onderwijs met de Open Universiteit., 1987-1991; 800
        In september 1991 wordt door het Studiecentrum Open Hoger Onderwijs te Brussel besloten om de overeenkomst niet te verlengen
      - Notulen van vergaderingen van de toelatings-/ examencommissie van Open Universiteit met betrekking tot het gezamenlijke omscholingsprogramma met de Katholieke Universiteit Brabant (KUB) tot de universitaire lerarenopleiding economie, met bijlagen., 1992-1993; 801
      - Samenwerking European Association Distance Teaching Universities (EADTU), B.1.05.1
        - Towards a European Electronic University: Technology and course design for European-wide distance education courses, rapport opgesteld door de Working group on media and technology van de European Association of Distance Teaching Universities (EADTU)., 1989 juni; 802
        - Towards a European Electronic University' Memorandum to the council of the ministers and the European Commission van de European Association of Distance Teaching Universities (EADTU)., 1989 augustus; 803
        - Stukken betreffende de samenwerking tussen de European Association of Distance Teaching Universities (EADTU) en de Open Universiteit in het kader van opleidingen., 1985-1989; 804
        - Stukken betreffende de samenwerking tussen de European Association of Distance Teaching Universities (EADTU) en de Open Universiteit in het kader van opleidingen., 1990; 805
        - Stukken betreffende de samenwerking tussen de European Association of Distance Teaching Universities (EADTU) en de Open Universiteit in het kader van opleidingen., 1991; 806
        - Stukken betreffende de samenwerking tussen de European Association of Distance Teaching Universities (EADTU) en de Open Universiteit in het kader van opleidingen., 1992; 807
        - Stukken betreffende de samenwerking tussen de European Association of Distance Teaching Universities (EADTU) en de Open Universiteit in het kader van opleidingen., 1993; 808
      - Samenwerking Roosevelt Study Center (RSC), B.1.05.2
        - Stukken betreffende de Zomercursus oftewel 'Summerschool Amerika' georganiseerd op initiatief van de Open Universiteit en in samenwerking met het Roosevelt Study Center (RSC), plaatsvindend in Middelburg., 1988; 809
        - Stukken betreffende de Zomercursus oftewel 'Summerschool Amerika' georganiseerd op initiatief van de Open Universiteit en in samenwerking met het Roosevelt Study Center (RSC), plaatsvindend in Middelburg., 1989; 810